【裁判字號】    97,易,1438
【裁判日期】    971023
【裁判案由】    傷害
【裁判全文】
臺灣臺南地方法院刑事判決              97年度易字第1438號
公  訴  人  臺灣臺南地方法院檢察署檢察官
被      告  丁○○
上列被告因傷害案件，經檢察官提起公訴（97年度偵字第10937
號），本院判決如下：
    主  文
丁○○傷害人之身體，處拘役伍拾伍日，如易科罰金，以新臺幣
壹仟元折算壹日。
    事  實
一、丁○○於民國（下同）九十七年六月六日晚間八時許，在臺
    南市○區○○路二二○號開元大廈區分所有權人會議中，因
    不滿甲○○質問其未經該大廈管理委員會同意，即擅自拆除
    該大廈鐵門，竟基於傷害他人身體之犯意，趁甲○○低頭撥
    接手機時，雙手持丁○○所有置放在會議桌上之塑膠硬皮文
    件夾毆打甲○○左臉面部位一下，致甲○○受有顱內出血、
    頭部挫傷、臉部挫傷等傷害。
二、案經甲○○訴由臺灣臺南地方法院檢察署檢察官偵查起訴。
    理  由
一、訊據被告丁○○固承認其於上開時、地，曾持物品毆打告訴
    人丁○○一下等情無誤，惟矢口否認有何傷害甲○○之情事
    ，並辯稱：我是上開區分所有權人會議的主席，因為我是該
    屆的大樓主委，當晚會議中我在報告大樓財務狀況，有報告
    到告訴人的部分，說他之前擔任大樓主委九年，弄到大樓沒
    錢繳電費，告訴人就走到我前面，用手推我的左肩，我才順
    手以右手拿起桌上的文件往他臉上打一下，是拿軟皮的筆記
    本打告訴人，並非硬皮的文件夾，但未造成告訴人受傷，又
    告訴人所提出診斷證明書上所記載之傷勢都不是我造成的云
    云。經查：
  (一)本件犯罪事實，業據告訴人甲○○於審理中以證人身分到庭
    結證屬實（見本院卷第三十至三十七頁），並有目擊證人乙○○、戊○○於審理中之結證證述可佐（見本院卷第三十七
    至四十五頁），徵之證人乙○○、戊○○與被告並無怨隙，
    當無曲意迴護告訴人致己陷於偽證重典之必要；又有告訴人
    遭被告毆打後，立即於當晚九時四十三分許至國立成功大學
    醫學院附設醫院診治上開傷勢，有該醫院診斷證明書一紙附
    卷可憑（見他字卷第四頁）；再者，被告於審理中亦已承認
    其於上開時、地持物品毆打告訴人一下無訛（見本院卷第四
    十六頁），是認起訴意旨所指被告上開傷害行為，並非虛妄
    ，可堪認定。
  (二)至於被告所辯告訴人因不滿被告報告上開大樓沒錢繳納電費
    係告訴人所致，乃先行出手推被告左肩，被告才以右手持軟
    皮筆記本（見本院證物存置袋，本院卷第十九頁）毆打告訴
    人，但未造成傷勢云云，既查無證據可認該等辯解為真，復
    與告訴人、證人乙○○及戊○○於審理中以證人身分結證均
    不相符，顯為臨訟卸責之詞，難予採信。
  (三)綜上所述，本件事證明確，被告傷害犯行，堪以認定，應依
    法論科。
二、核被告丁○○所為，係犯刑法第二百七十七條第一項普通傷
    害罪。爰審酌被告僅因細故即出手持物品毆打他人，造成告
    訴人受有傷害，本件傷害之手段、所生之危害，被告犯後否
    認犯行之態度，暨被告之年齡及生活情狀等一切情狀，量處
    如主文所示之刑，併諭知易科罰金之折算標準。至於被告持
    以傷害之塑膠硬皮文件夾，既未扣案，復無明確證據證明係
    被告所有，爰不為沒收之宣告。
據上論斷，應依刑事訴訟法第二百九十九條第一項前段，刑法第
二百七十七條第一項、第四十一條第一項前段，刑法施行法第一
條之一第一項、第二項前段，判決如主文。
本案經檢察官丙○○到庭執行職務
中    華    民    國    97    年    10    月    23    日
                    刑事第十庭  法  官  盧鳳田
以上正本證明與原本無異
如不服本判決應於收受本判後10日內向本院提出上訴書狀，並應
敘述具體理由。如未敘述上訴理由者，應於上訴期間屆滿後20日
內向本院補提理由書狀（均須按他造當事人之人數附繕本）「切
勿逕送上級法院」。
                                書記官  吳姁穗
中    華    民    國    97    年    10    月    23    日
附錄本件論罪科刑法條：
刑法第277條：
傷害人之身體或健康者，處3年以下有期徒刑、拘役或1千元以下
罰金。
犯前項之罪因而致人於死者，處無期徒刑或7年以上有期徒刑；
致重傷者，處3年以上10年以下有期徒刑。


司法院資訊處製作；財團法人民間司法改革基金會備份。
